【裁判字號】    89,易,418
【裁判日期】    890526
【裁判案由】    傷害等
【裁判全文】
臺灣士林地方法院刑事判決                          八十九年度易字第四一八號
    公  訴  人  臺灣士林地方法院檢察署檢察官
    被      告  乙○○
右列被告因傷害等案件，經檢察官提起公訴 (八十九年度偵字第二三三六號)，本院
判決如左：
    主  文
乙○○傷害人之身體，處有期徒刑肆月，如易科罰金，以參佰元折算壹日，扣案之木
棍壹支沒收，又以加害身體之事，恐嚇他人致生危害於安全，處有期徒刑貳月，如易
科罰金，以參佰元折算壹日，應執行有期徒刑伍月，如易科罰金，以參佰元折算壹日
，扣案之木棍壹支沒收。
    事  實
一、乙○○於民國八十九年二月二日清晨七時三十分許，在台北市○○區○○路七十
    四號四樓住處，與其女友甲○○因感情問題起爭執，不滿張女在其臥室哭鬧並意
    圖上吊，竟基於傷害人身體之犯意，以拳腳、皮帶、木棒等毆打甲○○，致甲○
    ○受有頭部挫傷合併腦震盪、頭皮裂傷二點五公分、左臉部瘀傷、頸部、上背部
    、雙手臂、手背、雙臀部多處挫傷瘀血，各約四×五公分之傷害。乙○○同時另
    基於恐嚇之犯意，對甲○○恫稱有帶槍的兄弟要強暴張女之妹妹及朋友等語，使
    甲○○心生畏懼，致生危害於安全。
二、案經甲○○訴由台北市政府警察局內湖分局報請台灣士林地方法院檢察署檢察官
    偵查起訴。
    理  由
一、訊據被告乙○○固不否認有於右揭時地以小木棍傷害告訴人甲○○並恐嚇告訴人
    之犯行，然辯稱：係因告訴人於事發前一晚先用美工刀劃傷其手臂，因自衛始打
    傷告訴人，且因告訴人先對其說有要找兄弟要砍掉其生殖器，其氣憤之下始出言
    報復云云。惟查：右揭事實，業據告訴人指訴綦詳，並有診斷證明書一件、照片
    九張附卷可證。至被告所稱告訴人說要找兄弟來砍掉其生殖器，及告訴人於事發
    先用美工刀劃傷其手臂等情，為告訴人所否認，而被告雖提出財團法人綜合醫院
    內湖分院診斷證明書一件為證，然該證明書僅記載被告「於八十九年三月四日門
    診」，其「右上臂疤痕長約七公分」，則該診斷書僅能證明被告於八十九年三月
    四日右手臂有七公分疤痕之事實，至該傷痕如何造成，是否與告訴人相關均無由
    推認，而被告亦無法提出其他證據以實其說。況縱認告訴人於事發前確有以美工
    刀劃傷被告，被告亦無從主張對該事發前一晚已結束之侵害行為為正當防衛，且
    事發當時被告若僅為防衛自己，何以告訴人所受瘀傷，除雙手外，尚遍及頭部、
    臉部、頸部、上背部及雙臀部？是被告所辯，顯係卸責之詞，不足採信，事證明
    確，其犯行應堪認定，應依法論科。
二、核被告所為，係犯刑法第二百七十七條第一項之傷害罪第三百零五條之恐嚇危害
    安全罪。被告所犯上開傷害罪與恐嚇罪間，犯意各別，行為互殊，罪名有異，應
    予分論併罰。爰審酌被告之品行、其與告訴人原為男女朋友關係，因感情問題告
    訴人至其家中哭鬧而為本件犯行之動機、以木棍、皮帶打傷告訴人之手段、犯罪
    時所受之刺激、被害人所受傷害程度及被告犯罪後之態度、與告訴人未能達成和
    解等一切情狀，各量處如主文所示之刑，並定其應執行之刑及諭知易科罰金之折
    算標準。扣案之木棍一支，為被告所有供犯罪所用之物，業據其供陳在卷，應依
    刑法第三十八條第一項第二款沒收。
據上論斷，應依刑事訴訟法第二百九十九條第一項前段，刑法第二百七十七條第一項
、第三百零五條、第四十一條、第五十一條第五款、第三十八條第一項第二款，罰金
罰鍰提高標準條例第一條前段、第二條，判決如主文。
本案經檢察官黃惠玲到庭執行職務。
中    華    民    國   八   十   九    年    五    月   二  十  六      日
                                      臺灣士林地方法院刑事第四庭
                                          法  官
右正本證明與原本無異
如不服本判決應於送達後十日內向本院提出上訴狀
                                          書記官
中    華    民    國       八十       年                月              日
附錄本案論罪科刑法條全文
刑法第二百七十七條第一項：
傷害人之身體或健康者，處三年以下有期徒刑、拘役或一千元以下罰金。
刑法第三百零五條
以加害生命、身體、自由、名譽、財產之事，恐嚇他人致生危害於安全者，處二年以
下有期徒刑、拘役或三百元以下罰金。


司法院資訊處製作；財團法人民間司法改革基金會備份。
